# 关于房屋及建筑物入帐后发生测绘费调增成本

提问人：uibehw 时间：2015-01-28 10:06:13
请教各位前辈：
如果我的房屋及建筑已经入账使用了，但是以后年间针对该入账的房屋及建筑物发生了测绘费用，该测绘费用应如何进行账务处理？
调增已经入账的成本？还是费用化近当期损益？
请各位前辈指教。
该贴已经同步到 uibehw的微博

回答人：chenyiwei
测绘的目的是什么？如何能够证明该支出能够增加房屋的未来经济利益流入？

提问人：uibehw 时间：2015-01-29 13:56:17
感谢陈版主的回复，测绘的目的是为了给房屋办理房产证，这种情况下可以调增原始入账成本吗？

回答人：chenyiwei
建议费用化处理。

提问人：uibehw 时间：2015-01-30 10:12:59
准则对此是否有类似的规定？客户已经进行了资本化处理，如果要和客户讨论的话，得有依据呀。

回答人：chenyiwei
准则只有原则性规定，没有针对这个问题的具体规定。